---
title: "Actividad en clase | Ejercicios básicos de R"
author: "Diego Espejo & Daniel Esparza"
date: "2023-03-31"
output:
  html_document: default
  pdf_document: default
---

# Ejercicios Básicos de R

### Instrucciones

1.  Crear un vector x con los datos 10, 11, 13, -1, 6, 3

    ```{r}
    x <- c(10, 11, 13, -1, 6, 3)
    x
    ```

2.  Calcula estadísticas simples de x. Calcular la media, la desviación estándar y la varianza. Crear un objeto (vector) con el nombre est.x en el que guardar los 3 estadísticos.

    ```{r}
    media <- mean(x)
    media
    sd <- sd(x)
    sd
    var <- var(x)
    var

    est.x <- c(media, sd, var)
    ```

3.   Escribe un programa R para crear una secuencia de números del 20 al 50 y encuentre la media de los números del 20 al 60 y la suma de los números del 51 al 91. Tip: utiliza las funciones de R.

    ```{r}
    20:50
    mean(20:60)
    sum(51:91)
    ```

4.   Escribe un programa R para crear un vector que contenga 10 valores enteros aleatorios entre -100 y +50. Revisa la función sample (<https://www.rdocumentation.org/packages/base/versions/3.6.2/topics/sample>)

    ```{r}
    rand <- sample(-100:50, 10)
    rand
    ```

5.   Escribe un programa R para obtener los primeros 10 números de Fibonacci (<https://www.ecured.cu/N%C3%BAmeros_de_Fibonacci>).

    Como código base tienes:

    fufb \<- numeric(10)

    fb[1] \<- fb[2] \<- 1

    Practica usando un for para terminar tu código.

    ```{r}
    fb <- numeric(10)
    fb[1] <- fb[2] <- 1

    count <- 1
    for (value in fb) {
      if (value != 1) {
        fb[count] <- fb[count-1] + fb[count - 2]
      }
      count <- count + 1
    }
    fb
    ```

6.   Escribe un programa R para encontrar el valor máximo y mínimo de un vector dado. Debes probar con:

    a.  c(10, 20, 30, 4, 50, -60)

    b.  c(10, 20, 30, 4, 50, -60)

    ```{r}
    a <- c(10, 20, 30, 4, 50, -60)
    b <- c(10, 20, 30, 4, 50, 100) 

    max(a)
    min(a)

    max(b)
    min(b)
    ```

7.  Escribe una función R para multiplicar dos vectores de tipo entero y longitud n, de la misma longitud ambos.

    a.  multiplica(c(10, 20), c(3,4)) \# salida: [1] 30 80

    ```{r}
    v1 <- c(10, 20)
    v2 <- c(3, 4)

    v1 * v2
    ```

8.   Escribe una función R para contar el valor específico en un vector dado.

    a.  cuenta(c(10, 20, 10, 7, 24,7, 5),7) \# salid  a: [1] 2

    ```{r}
    vector <- c(10, 20, 10, 7, 24,7, 5)

    cuenta <- function(vector, num) {
      count <- 0
      for (element in vector) {
        if (element == num) {
          count <- count + 1
        }
      }
      return(count)
    }

    cuenta(vector, 7)
    ```

9.  Escribe una función en R para extraer cada enésimo elemento de un vector dado. Un prueba es:

    a.  v \<- 1:100

    b.  enesimo(v, 5)

    c.  \# Salida: [1]  1 6 11 16 21 26 31 36 41 46 51 56 61 66 71 76 81 86 91 96

    ```{r}
    v <- 1:100

    enesimo <- function(v, paso) {
      elementos <- seq(from = 1, to = length(v), by = paso)
      return(v[elementos])
    }
    enesimo(v, 5)
    ```
